臺灣桃園地方法院刑事判決　　　　　　　100年度訴字第727號
公　訴　人　臺灣桃園地方法院檢察署檢察官
被　　　告　陣自強
指定辯護人　本院公設辯護人陳瑞明
上列被告因違反槍砲彈藥刀械管制條例案件，經檢察官提起公訴
（100年度偵字第16747號），本院判決如下：
    主  文
陣自強未經許可，寄藏可發射子彈具有殺傷力之改造手槍，處有
期徒刑年貳月，併科罰金新臺幣伍萬元，罰金如易服勞役，以
新臺幣壹仟元折算壹日。扣案具殺傷力之改造手槍貳枝（槍枝管
制編號0000000000號、0000000000號）及
具殺傷力之子彈陸顆，均沒收。
    事  實
一、陣自強明知可發射子彈具有殺傷力之手槍、具殺傷力之子彈
    ，分別係槍砲彈藥刀械管制條例第4 條第1 項第1 款、第2
    款所列管之槍砲、彈藥，未經許可，不得無故持有或寄藏，
    竟仍基於非法寄藏具殺傷力之手槍及子彈之犯意，於民國10
    0 年5 月間某日，在其位於桃園縣龜山鄉○○路龍田一巷4
    號工人宿舍4 樓內，受真實姓名年籍不詳，綽號「條哥」之
    成年男子委託，寄藏可發射子彈具有殺傷力之仿GLOCK 廠27
    型半自動手槍製造之改造手槍（槍枝管制編號：0000000000
    號、0000000000號）2 枝及具殺傷力之子彈12顆及不具殺傷
    力之子彈1 顆，並自斯時起將之藏放於其前址住處4 樓房間
    ，嗣於100 年6 月15日晚間10時許，經警前往上址搜索，並
    當場扣得上開改造手槍2 枝、具殺傷力之子彈12顆及不具殺
    傷力之子彈1 顆，始悉上情。
二、案經桃園縣政府警察局龜山分局報告臺灣桃園地方法院檢察
    署檢察官偵查起訴。
    理  由
一、證據能力方面：
    本案所引用之供述及非供述證據，經本院依法踐行調查證據
    程序，檢察官、被告、指定辯護人均不爭執各該證據之證據
    能力，且亦查無依法應排除其證據能力之情形，是後述所引
    用證據之證據能力均無疑義，先予敘明。
二、訊據被告陣自強就上揭犯罪事實坦承不諱，而扣案之手槍2
    枝、子彈12顆，經送內政部警政署刑事警察局鑑定結果，認
    為送鑑改造手槍（槍枝管制編號0000000000號），係由仿GL
    OCK 廠27型半自動手槍製造之槍枝，換裝土造金屬槍管而成
    ，擊發功能正常，可供擊發適用子彈之用，認具殺傷力；另
    送鑑改造手槍（槍枝管制編號0000000000號），係由仿GLOC
    K 廠27型半自動手槍製造之槍枝，換裝土造金屬槍管而成，
    經檢視，槍枝欠缺抓子鉤，惟不影響其擊發功能，仍可供擊
    發適用子彈使用，認具殺傷力；送鑑子彈12顆，其中2 顆認
    係口徑9mm 制式子彈，彈底均具撞擊痕跡，採樣1 顆試射，
    可擊發，認具殺傷力；其中2 顆，認均非係制式子彈，由金
    屬彈殼組合直徑9.0 ±0.5mm 金屬彈頭而成，採樣1 顆試射
    ，可擊發，認具殺傷力；其中4 顆，認均非係制式子彈，由
    金屬彈殼組合直徑9.0 ±0.5mm 金屬彈頭而成，採樣1 顆試
    射，可擊發，認具殺傷力；其中2 顆，認均非係制式子彈，
    由金屬彈殼組合直徑8.9 ±0.5mm 金屬彈頭而成，採樣1 顆
    試射，可擊發，認具殺傷力；其中1 顆，認係非制式子彈，
    由金屬彈殼組合直徑9.0mm 金屬彈頭而成，經試射，可擊發
    ，認具殺傷力；其中1 顆，認係非制式子彈，由金屬彈殼組
    合直徑8.8mm 金屬彈頭而成，經試射，可擊發，認具殺傷力
    等情，有該局刑鑑字第1000081767號鑑定書一份（見臺灣桃
    園地方法院檢察署100 年度偵字第16747 號卷第174 頁至第
    176 頁）在卷足憑，足認被告前揭自白與事實相符，堪予採
    信。本案事證已臻明確，被告犯行洵堪認定。
三、核被告所為，係犯槍砲彈藥刀械管制條例第8 條第4 項之未
    經許可，寄藏可發射子彈具有殺傷力之改造手槍罪、同條例
    第12條第4 項之未經許可，寄藏子彈罪（起訴書所犯法條誤
    載為未經許可「持有」槍枝、子彈罪，業經蒞庭檢察官當庭
    更正）。按槍砲彈藥刀械管制條例第8 條第4 項、第12 條
    第4 項之罪，係將「持有」與「寄藏」為分別之處罰規定，
    單純之「持有」，固不包括「寄藏」，但寄藏之受人委託代
    為保管，其保管之本身所為之「持有」，既係「寄藏」之當
    然結果，法律上自宜僅就「寄藏」行為為包括之評價，不應
    另就「持有」予以論罪（最高法院74年台上字第34 00 號判
    例參照），故被告持有如事實欄所示槍、彈之行為，係「寄
    藏」之當然結果，不另論罪。又被告以一寄藏之行為，同時
    寄藏具有殺傷力之改造手槍、子彈，而同時觸犯未經許可，
    寄藏可發射子彈具有殺傷力之改造手槍罪、未經許可寄藏子
    彈罪2 罪名，應依刑法第55條想像競合犯之規定，論以較重
    之未經許可，寄藏可發射子彈具有殺傷力之改造手槍罪處斷
    。爰審酌被告明知未經許可寄藏槍枝、子彈，危害人身安全
    、社會秩序至鉅，而為法律所厲禁，仍恣意寄藏可發射子彈
    具有殺傷力之改造手槍及具殺傷力之子彈，藐視公共規範，
    欠缺守法觀念，應予非難，兼衡其持有前開槍枝期間，並未
    實際造成他人生命、身體、財物之損害，且犯後尚知坦承犯
    行，態度良好等一切情狀，量處如主文所示之刑，並就罰金
    刑部分諭知易服勞役之折算標準，以資懲儆。另按槍砲彈藥
    刀械管制條例第18條第4 項規定：犯本條例之罪，於偵查或
    審判中自白，並供出全部槍砲、彈藥、刀械之來源及去向，
    因而查獲或因而防止重大危害治安事件之發生者，減輕或免
    除其刑，其立法本意，自指如據違反本條例之犯罪者之自白
    ，進而查獲該槍砲、彈藥、刀械之來源供給者及所持有之槍
    砲、彈藥、刀械去向，或因而防止該重大危害治安事件之發
    生時，既能及早破獲相關之犯罪集團，並免該槍、彈及刀械
    續遭持為犯罪所用，足以消彌犯罪於未然，自有減輕或免除
    其刑，以鼓勵自新之必要（參見最高法院91年度台上字第
    2969號判決要旨）。惟查，本件被告雖於警詢及偵查中供稱
    ：本案之槍彈係條哥寄放在伊住處等語，並於偵訊中經檢察
    官提示阮仁柱之個人戶籍及相片影像資料查詢結果後，確認
    該人即為綽號「條哥」之人（見同前偵卷第172 頁），然此
    部分僅係被告之片面指述，阮仁柱是否確係綽號「條哥」之
    人、有無涉犯槍砲彈藥刀械管制條例之犯行等節均尚屬不明
    ，此亦據公訴檢察官當庭表示：阮仁柱涉嫌違反槍砲彈藥刀
    械管制條例案件，目前簽分偵辦，且只有就阮仁柱有無交付
    槍彈予本件被告陣自強之部分偵查等語（見本院訴字卷第47
    頁反面），是此部分與槍砲彈藥刀械管制條例第18條第4 項
    所規定之「查獲」情形難認相符，本院自無從據此減輕被告
    之刑，附此敘明。
四、沒收：
  (一)扣案仿GLOCK 廠27型半自動手槍製造之槍枝，換裝土造金屬
    槍管而成之改造手槍2 枝（槍枝管制編號：0000000000號、
    0000000000號），及未經試射之有殺傷力之子彈6 顆，均屬
    違禁物，均應依刑法第38條第1 項第1 款，宣告沒收之。
  (二)另扣案原有殺傷力之子彈6 顆，業於鑑定時試射擊發，自已
    不具有子彈之完整結構，失去其效能，堪認現已不具殺傷力
    ，爰不予宣告沒收。
據上論斷，應依刑事訴訟法第299 條第1 項前段，槍砲彈藥刀械
管制條例第8 條第4 項、第12條第4 項，刑法第11條前段、第55
條、第42條第3 項前段、第38條第1 項第1 款，判決如主文。
本案經檢察官王貞元到庭執行職務。
中    華    民    國   100    年    11    月    9     日
                  刑事第十二庭  審判長法  官   許雅婷
                                      法  官   黃珮如
                                      法  官   陳威帆
以上正本證明與原本無異。
如不服本判決應於收受判決後10日內向本院提出上訴書狀，並應
敘述具體理由。其未敘述上訴理由者，應於上訴期間屆滿後20日
內向本院補提理由書( 均須按他造當事人之人數附繕本) 「切勿
逕送上級法院」。
                                      書記官   吳玉蘭
中    華    民    國   100    年    11    月    9     日
附錄本判決論罪科刑法條：
槍砲彈藥刀械管制條例第8條第4項
未經許可，持有、寄藏或意圖販賣而陳列第1 項所列槍枝（鋼筆
槍、瓦斯槍、麻醉槍、獵槍、空氣槍或第4條第1項第1 款所定其
他可發射金屬或子彈具有殺傷力之各式槍砲）者，處3 年以上10
年以下有期徒刑，併科新臺幣700萬元以下罰金。
槍砲彈藥刀械管制條例第12條第4項
未經許可，持有、寄藏或意圖販賣而陳列子彈者，處5 年以下有
期徒刑，併科新臺幣300萬元以下罰金。
收。